【裁判字號】    89,易,3562
【裁判日期】    891031
【裁判案由】    詐欺
【裁判全文】
臺灣高雄地方法院刑事判決                        八十九年度易字第三五六二號
    公  訴  人  臺灣高雄地方法院檢察署檢察官
    被      告  乙○○
右列被告因詐欺案件，經檢察官提起公訴（八十九年度偵緝字第五五三號），本院判
決如左：
    主  文
乙○○無罪。
    理  由
一、公訴意旨如附件起訴書所載。
二、按犯罪事實應依證據認定之，無證據不得推定其犯罪事實，刑事訴訟法第一百五
    十四條定有明文。又刑法第三百三十九條第一項詐欺罪之成立，以意圖為自己不
    法之所有，以詐術使人將本人或第三人之物交付為要件。本件公訴人認被告乙○
    ○涉有詐欺罪嫌，係以告訴人甲○○之指訴，及被告屏東縣枋寮鄉農會之支票於
    八十七年七月即已拒絕往來，仍於同年九月間簽發該等支票向告訴人借款，顯有
    不法所有之意圖為據。
三、訊據被告乙○○固自承確有積欠告訴人甲○○右揭貨款及借款未還之事實，惟堅
    決否認有何詐欺犯行，辯稱：伊向告訴人買機油已有十一年之久，其間以支票支
    付貨款從無問題。借款部份應係八十七年三、四月間所借，後來因景氣不佳，週
    轉不順乃退票，至八十七年七月二十八日支票拒絕往來，並無詐欺之故意等語。
    經查（一）被告向告訴人買機油已有十一年之久，其間以支票支付貨款從無問題
    等事實，業經被告提供支付貨款之支票影本二十三張附卷可稽，且每張支票金額
    從新台幣（以下同）數萬元至二十萬元不等，較之告訴人所提本次退票支票之金
    額自四萬元至七萬八千元，金額實遠有過之。被告與告訴人有長久之交易關係，
    且此次進貨退票之金額亦無明顯高於已往交易交額之情形，尚難僅以其支付貨款
    之支票退票即認其有詐欺之故意或不法所有意圖。又卷附之貨款支票雖有票載發
    票日在該支票拒絕往來日八十七年七月二十八日之後者，惟票載發票日並非必為
    實際發票日，且買賣貨品，有票期數月至一年者皆有之，尚難以此逕認被告於支
    票拒絕往來後，仍簽發以取信告訴人而詐取貨品。（二）本件借款部份係八十七
    年三、四月間所借，因所簽發之支票未兌現，始再另簽發本件支票換回原支票等
    情，業經告訴人於本院審理中陳述在卷，足見本件借款當時簽發之支票尚未拒絕
    往來。且被告於本院審理中亦已與告訴人達成和解，當庭先清償債務十萬元，餘
    款以每月五千元分期償還告訴人。益足見其係因週轉困難而無法償還貨款及借款
    ，並非自始無還款之誠意。綜上所述，被告所辯應有可採，其無不法所有之意圖
    應可認定，本件應屬單純民事糾葛。此外復查無其他積極證據足證被告有何詐欺
    之犯行，不能證明被告犯罪，依法應為無罪之諭知。
據上論斷，應依刑事訴訟法第三百零一條第一項，判決如主文。
                                    臺灣高雄地方法院刑事第七庭
中      華      民      國    八十九    年      十      月    三十一    日
                                        法  官  蔡  國  卿
右正本證明與原本無異。
如不服本判決，應於判決送達後十日內，向本院提出上訴狀。
                                        書記官  邱  靜  銘
中      華      民      國    八十九    年      十      月    三十一    日


司法院資訊處製作；財團法人民間司法改革基金會備份。
